臺灣嘉義地方法院民事裁定
111年度抗字第17號 
抗  告  人  東群機電工程有限公司

兼
法定代理人  謝明陽  
相  對  人  宏懋機電股份有限公司

法定代理人  卓燦然  
上列抗告人與相對人間本票裁定事件，對於中華民國111年4月7
日本院嘉義簡易庭111年度司票字第443號裁定提起抗告，本院裁
定如下：
    主  文
抗告駁回。
抗告程序費用新臺幣（下同）1,000元由抗告人負擔。
    理  由
一、抗告意旨略以：本工程尚在進行中，工程款尚未給付及材料
    五金尚在工地中，所有目前材料已進場就會通知退場，使本
    公司有所損失，與實際不同，尚有工程款未預及保留款等語
    。因此提起抗告，請求廢棄原裁定。
二、執票人向本票發票人行使追索權時，得聲請法院裁定後強制
    執行，票據法第123條有明文規定；又本票執票人依上開規
    定，聲請法院裁定許可對發票人強制執行是屬於非訟事件程
    序，此項聲請的裁定，及抗告法院的裁定，僅依非訟事件程
    序，就本票形式上要件是否具備，以審查強制執行許可與否
    ，予以審查為已足，並無確定實體上法律關係存否的效力。
    如發票人就票據債務的存否有爭執時，應由發票人提起確認
    之訴，以資解決（最高法院56年度台抗字第714號、57年度
    台抗字第76號判決意旨參照）。
三、經查：
（一）相對人主張其執有抗告人為發票人，簽發如附表所示的本
      票，並免除作成拒絕證書，但是屆期提示未獲付款，依票
      據法第123條聲請裁定許可強制執行等情，已經提出本票
      為證（本院111年度司票字第443號卷第13至15頁）。又該
      本票已記載發票人、發票日及票面金額，且抗告人也未否
      認上開本票是自己所簽發，則原裁定形式上審查而予以准
      許，跟法律的規定相符。
（二）抗告人抗告主張工程尚在進行中，且工程款及保留款未給
      付等理由，是屬於有關實體事項的抗辯，縱使抗告人的抗
      辯為真實，依照前述說明，也不是本件非訟抗告程序得以
      審查，仍然應該為許可強制執行的裁定。因此，抗告人指
      摘原裁定不當，請求廢棄，欠缺法律依據，應予駁回。
四、訴訟費用負擔之依據：非訟事件法第46條、第21條第2項，
    民事訴訟法第78條。  
中　　華　　民　　國　　111 　年　　5 　　月　　16　　日
                  民事第一庭  審判長法  官  林望民
　　　　　　　　　                  法  官  黃茂宏
                  　　　　　　　　　法　官　吳芙蓉
以上正本係照原本作成
如不服本裁定，僅得於收受本裁定正本送達後10日內，以適用法
規顯有錯誤為理由並委任律師為代理人，向本院提出再抗告狀（
須附繕本一份及繳納再抗告裁判費新臺幣1,000 元）。
中　　華　　民　　國　　111 　年　　5 　　月　　17　　日
                                    書記官　王立梅

本票附表：至清償日止利息按週年利率6%計算   111年度抗字第17號   編號 發票日 票面金額 到期日 利息起算日 備 考   （新臺幣）    001 109年3月3日 900,000元 111年3月29日 111年3月29日  002 109年9月3日 1,884,371元 111年3月29日 111年3月29日